【裁判字號】    98,台上,320
【裁判日期】    980227
【裁判案由】    請求履行契約
【裁判全文】
最高法院民事裁定              九十八年度台上字第三二０號
上  訴  人  吳世欽（即吳世欽建築師事務所）
訴訟代理人  黃永琛律師
被 上訴 人  甲○○
上列當事人間請求履行契約事件，上訴人對於中華民國九十七年
十月十四日台灣高等法院第二審更審判決（九十六年度上更(一)字
第一七八號），提起上訴，本院裁定如下：
    主  文
上訴駁回。
第三審訴訟費用由上訴人負擔。
    理  由
按上訴第三審法院，非以原判決違背法令為理由，不得為之。又
提起上訴，上訴狀內應記載上訴理由，其以民事訴訟法第四百六
十九條所定事由提起第三審上訴者，應於上訴狀內表明：原判決
所違背之法令及其具體內容、暨依訴訟資料合於該違背法令之具
體事實。其依同法第四百六十九條之一規定提起上訴者，並應具
體敘述為從事法之續造、確保裁判之一致性或其他所涉及之法律
見解具有原則上重要性之理由。同法第四百六十七條、第四百七
十條第二項分別定有明文。而依同法第四百六十八條規定，判決
不適用法規或適用不當者，為違背法令；依同法第四百六十九條
規定，判決有該條所列各款情形之一者，為當然違背法令。是當
事人提起第三審上訴，如合併以同法第四百六十九條及第四百六
十九條之一之事由為上訴理由時，其上訴狀或理由書應表明該判
決所違背之法令條項，或有關判例、解釋字號，或成文法以外之
習慣或法理等及其具體內容，暨係依何訴訟資料合於該違背法令
之具體事實，並具體敘述為從事法之續造、確保裁判之一致性或
其他所涉及之法律見解具有原則上重要性之理由。如未依上述方
法表明，或其所表明者與上開法條規定不合時，即難認為已合法
表明上訴理由，其上訴自非合法。本件上訴人對於原判決提起第
三審上訴，雖以該判決違背法令為由，惟核其上訴理由狀所載內
容，係就原審取捨證據、認定事實及解釋契約之職權行使所論斷
：兩造於民國九十三年四月二十四日簽訂之「棲蘭森林遊樂區立
體停車場補辦建照及使照合約書」（下稱系爭合約），其性質為
被上訴人借用上訴人名義投標之借名契約，系爭合約工程案業已
完成，業主並分別於九十三年十月十三日及九十四年一月十二日
給付第一、二期酬金。依系爭合約約定，上訴人應將業主所給付
之第一、二期酬金，扣除上訴人應得之酬金新台幣（下同）五十
五萬元後之一百五十一萬五千二百九十元及一百四十六萬五千二
百九十一元，於再扣除上訴人代墊之行政費用十萬元、付給復統
公司之十一萬元及證安公司之四十三萬二千六百十八元後之餘款
二百三十三萬七千九百六十三元，交付被上訴人。惟上訴人曾借
與被上訴人二十九萬元用以繳納執照費及罰款，另上訴人支出之
簽證竣工費三萬元、安全鑑定費十五萬元及雜項開支一百元，亦
應由被上訴人負擔，上開債權金額合計為四十七萬零一百元，上
訴人以之主張抵銷，應屬有據，經抵銷後，上訴人尚應給付被上
訴人一百八十六萬七千八百六十三元，被上訴人依系爭合約請求
上訴人如數給付，並加計自九十四年一月二十日起算法定遲延利
息，自屬有據等情，指摘其為不當，並就原審命為辯論及已論斷
者，泛言謂為違法，而非表明該判決所違背之法令及其具體內容
，暨依訴訟資料合於該違背法令之具體事實，更未具體敘述為從
事法之續造、確保裁判之一致性或其他所涉及之法律見解具有原
則上重要性之理由，難認其已合法表明上訴理由。依首揭說明，
應認其上訴為不合法。
據上論結，本件上訴為不合法。依民事訴訟法第四百八十一條、
第四百四十四條第一項、第九十五條、第七十八條，裁定如主文
。
中    華    民    國  九十八  年    二    月  二十七  日
                      最高法院民事第二庭
                          審判長法官  吳  正  一
                                法官  劉  福  聲
                                法官  阮  富  枝
                                法官  吳  麗  女
                                法官  簡  清  忠
      本件正本證明與原本無異
                                      書  記  官
中    華    民    國  九十八  年    三    月   十一   日
                                                      v


司法院資訊處製作；財團法人民間司法改革基金會備份。
